臺灣桃園地方法院刑事判決　　　　　　　100年度矚訴字第1號
公　訴　人　臺灣桃園地方法院檢察署檢察官
被　　　告　陳文庸
選任辯護人　薄正任律師
上列被告因妨害性自主罪案件，經檢察官提起公訴（99年度偵字
第3904號），本院判決如下：
    主  文
陳文庸犯乘機性交罪，處有期徒刑年陸月。
    事  實                                  
一、緣代號000000000（真實姓名年籍詳卷，下稱Ａ女）與Ｂ男
    （綽號「楊董」，真實姓名年籍詳卷，下稱Ｂ男）原具有夫
    妻關係，於民國99年1 月3 日，陳文庸（綽號「四川」）經
    Ｂ男來電邀約宴飲，即由謝東晉駕駛車牌號碼1581－ZA號自
    用小客車搭載其及其妻繆宜如等一行人同至址設桃園縣中壢
    市○○路日本料理店，席間Ｂ男並帶同女性友人到場同樂，
    惟於晚間8 時30分許，Ａ女因擔心Ｂ男酒後駕車為警查緝，
    撥打電話問明Ｂ男所在，即逕自抵達前往前開用餐地點，但
    見Ｂ男竟帶同女性友人宴飲，心生不滿，又Ｂ男因Ａ女未得
    其許可即逕自到場，亦感顏面無光，未知會Ａ女即不告而別
    ，逕自離去，Ａ女不滿Ｂ男種種態度，情緒低落以極，邊飲
    酒邊向在場Ｂ男友人陳文庸訴說對於Ｂ男不滿，陳文庸則不
    斷勸慰，致Ａ女對於陳文庸產生莫名信任感，結束日本料理
    店宴飲，Ａ女接受陳文庸邀約，與陳文庸同乘謝東晉駕駛前
    開自用小客車前往址設桃園縣中壢市○○路之「京展樓音樂
    茶坊」卡拉ＯＫ店飲酒，再轉往址設桃園縣中壢市○○路之
    「小雅卡拉ＯＫ」店飲酒，期間Ａ女飲用酒類排遣惡劣之情
    緒，因大量飲酒已達酒醉意識不清且行動無法自主，處於相
    類於精神障礙而不知抗拒之狀態。詎陳文庸見狀，竟萌生乘
    機性交之犯意，於99年1 月4 日凌晨1 時30分許，再指示不
    知情之謝東晉駕駛前開自用小客車搭載其及Ａ女共至址設桃
    園縣平鎮市○○路30號貝多芬汽車旅館，於1 時40分許投宿
    103 號房並支付住宿費用，與謝東晉將Ａ女扶下車至通往2
    樓房間之樓梯口時，陳文庸即行支開謝東晉稱：「你到外面
    去等一下」等語，示意謝東晉在汽車旅館門外馬路邊稍作等
    待，隨即陳文庸1 人將Ａ女攙扶行走上汽車旅館內狹窄樓梯
    進入2 樓房間，在房間內陳文庸將Ａ女內衣扣子解開，脫下
    Ａ女所著外褲及內褲置於地板上，以不詳器官或物品插入Ａ
    女性器性交得逞，過程謝東晉因在汽車旅館外久候無聊深感
    倦意、不耐，便電請黃永海駕車前來聊天，約莫1 小時後，
    仍因苦候陳文庸無果，即與黃永海道別分別駕車離去，迨陳
    文庸性交結束，於凌晨3 時許，陳文庸以旅館房間電話撥打
    謝東晉行動電話將謝東晉召回，謝東晉復依指示駕車抵達前
    開汽車旅館，僅陳文庸1 人乘謝東晉所駕車輛離去。嗣於同
    日上午7 時30分許，Ａ女於汽車旅館酒醒驚覺竟遭性侵之情
    奪門而出貝多芬汽車旅館，經旅館人員呂惠萍呼喊仍奔跑離
    去並於同年月6 日前往醫院驗傷並報警處理，始因此循線查
    獲。
二、案經Ａ女訴由桃園縣政府警察局平鎮分局報告臺灣桃園地方
    法院檢察署檢察官偵查起訴。      
    理  由
一、按被告以外之人於審判外之言詞或書面陳述，除法律有規定
    者外，不得作為證據。惟被告以外之人於偵查中向檢察官所
    為之陳述，除顯有不可信之情況者外，得為證據。被告以外
    之人於審判外之陳述，經當事人於審判程序同意作為證據，
    法院審酌該言詞陳述或書面陳述作成時之情況，認為適當者
    ，亦得為證據。當事人、代理人或辯護人於法院調查證據時
    ，知有第159 條第1 項不得為證據之情形，而未於言詞辯論
    終結前聲明異議者，視為有前項之同意，刑事訴訟法第159
    條第1 項、第159 條之1 第2 項、第159 條之5 分別定有明
    文。次按刑事訴訟法第159 條第1 項規定：「被告以外之言
    詞或書面陳述，除法律有規定者外，不得作為證據」；其立
    法本旨係以證人於審判外之言詞或書面陳述，屬於傳聞證據
    ，此項證據，當事人無從直接對於原供述者加以詰問，以擔
    保其真實性，法院亦無從直接接觸證人而審酌其證言之憑信
    性，違背直接審理及言詞審理之原則，除具有必要性及信用
    性情況者外，原則上不認其有容許性，自不具證據能力；至
    所謂具有必要性及信用性情況者，例如刑事訴訟法第159 條
    之1 、之2 、之3 、之4 、之5 情形，仍例外認其有證據能
    力，然此乃係指法院未於審判期日傳喚相關證人到庭，案件
    僅能依靠該等證人於審判外之陳述以為判斷之情形，始需就
    該等審判外供述證據嚴格依照刑事訴訟法第159 條之1 至之
    5 所定要件一一檢視各該證人之供述，作為證據之資格。倘
    法院已經依據當事人聲請傳喚證人到庭接受檢辯雙方之交互
    詰問，則法院既已透過直接、言詞審理方式檢驗過該證人之
    前之證詞，當事人之反對詰問權亦已受到保障得以完全行使
    之情況下，該等審判外證據除有其他法定事由（例如：非基
    於國家公權力正當行使所取得或私人非法取得等，而有害公
    共利益，即以一般證據排除法則為判斷），應認該審判外供
    述已得透過審判程式之詰問檢驗，而取得作為證據之資格，
    亦即其審判外供述與審判中供述相符部分，顯然已經構成具
    備可信之特別情狀，當然有證據資格（實務上之作用常為引
    用該等陳述與審判中陳述相符，強化該證人供述之可信度）
    ，其不符部分，作為檢視審判中所為供述可信與否之彈劾證
    據，當無不許之理，甚者，其不符部分倘係於司法警察、檢
    察事務官調查中之供述，作為認定被告犯罪與否之證據，亦
    僅需依照刑事訴訟法第159 條之2 規定，斟酌其審判外供述
    作成外部環境、製作過程、內容、功能等情況認為之前供述
    較為可信，即可取得證據資格，而作為認定事實之證據資格
    （最高法院94年度台上字第2507號、95年台上字第2515號判
    決參照）。茲就卷附認定被告犯罪事實有無之屬傳聞證據之
    證據能力，分述如下：
  (一)查卷附據以認定被告犯罪事實有無之屬傳聞證據之證據能力
    ，除證人Ａ女、謝東晉、繆宜如、呂慧萍、黃永海、沈琪琪
    、蘇政豪之證述者外，當事人於本院審判中均同意作為證據
    ，本院審酌各該證據查無有何違反法定程序取得之情形，亦
    無顯有不可信與不得作為證據等情，故認為適當，是均為有
    證據能力。
  (二)次查，證人Ａ女、謝東晉、繆宜如、呂慧萍、黃永海、沈琪
    琪、蘇政豪於警詢及偵查時所為證述，就於偵查中向檢察官
    所為之證述部分，固屬傳聞證據，然現階段刑事訴訟法規定
    檢察官代表國家偵查犯罪、實施公訴，依法其有訊問被告、
    證人及鑑定人之權，證人、鑑定人且須具結，檢察官偵查中
    向被告以外之人所取得之陳述，原則上均能遵守法律規定，
    不致違法取供，其可信度極高，是以，刑事訴訟法於92年2
    月6 日修正時，即為兼顧理論與實務，以該法第159 條之1
    第2 項規定，除顯有不可信之情況者外，得為證據，本院審
    酌前開證人於檢察官訊問時，經檢察官諭知證人有具結之義
    務及偽證之處罰並命朗讀結文具結擔保其證言之真實性後，
    以證人身分於檢察官面前完整、連續陳述經歷，且查無違法
    取證之瑕疵存在，是非出於顯有不可信之情況，依刑事訴訟
    法第159 條之1 第2 項之規定，自均得為證據。次就證人Ａ
    女、謝東晉及呂慧萍於偵查中向司法警察（官）所為之證述
    部分，業經本院於審判期日傳喚到庭直接言詞審理，行交互
    詰問程序檢視其證詞之憑信性，次予被告詰問之機會，再提
    示前揭證人警詢筆錄要旨予被告辯論之機會，揆諸前揭最高
    法院判決要旨，是與審判中所述相符者，顯然已經構成具備
    可信之特別情狀，當然有證據資格，而有證據能力，合先敘
    明。
二、認定犯罪事實之證據及理由
  (一)訊據被告陳文庸固不否認有於99年1 月3 日在址設桃園縣中
    壢市○○路之日本料理店與Ｂ男及Ａ女宴飲，嗣由謝東晉搭
    載帶同Ａ女先後前往桃園縣中壢市○○路「京展樓音樂茶坊
    」卡拉ＯＫ店及桃園縣中壢市○○路「小雅卡拉ＯＫ」店飲
    酒，Ａ女飲酒泥醉，於99年1 月4 日凌晨1 時許，其指示謝
    東晉駕駛車牌號碼1581－ZA號自用小客車，載送Ａ女前往桃
    園縣平鎮市○○路30號貝多芬汽車旅館，於1 時40分許投宿
    103 房，隨即其將Ａ女攙扶上樓進入房間，另謝東晉在汽車
    旅館大門外等待，嗣其以旅館電話撥打謝東晉所持行動電話
    將謝東晉召回，乘謝東晉所駕車輛離去之事實，然矢口否認
    前開犯罪事實，辯稱：我之所以會在旅館房間內待這麼久，
    是因為Ａ女喝得一塌糊塗，上去之後就吐，我怕她噎死、悶
    死，她吐到不會翻身，我才去擦她的臉，還有我的身體，她
    也不是一次吐完，在這種又髒又臭的情況下，我覺得很反胃
    ，怎麼可能對她怎麼樣，她先生Ｂ男我也不是很熟，我又不
    知道Ｂ男他們家，不知道他們家電話，這次是Ｂ男主動跟我
    聯絡，Ｂ男的電話有好幾隻，我也不確定他電話是哪1 隻，
    我喝酒也喝到喘不過氣所以生理上無法做這種事等語。被告
    選任辯護人為被告辯稱：證人證詞均為臆測及傳聞，偵查卷
    第108 頁鑑定報告足以證明並沒有人跟Ａ女發生過性關係，
    Ａ女都不曉得是誰對她性侵害，別人替她說的是沒有證據能
    力的等語。
  (二)前開犯罪事實，經查(1)Ａ女於本院審理時證稱實情係以：「
    （請問在99年1 月4 日時，妳是否在平鎮市○○路30號的貝
    多芬汽車旅館？）那是之後才知道的」，我當時是那裡出來
    ，還沒有很清楚那個地方，只是看到愛莉園那個牌子，那天
    在汽車旅館發生的事情，我不記得，我只知道從那裡出來我
    就很慌張，我一醒來，我下身是光著，內衣有鬆開，褲子在
    地板上，底褲也在地板上，就跟外褲連在一起，放在地板上
    ，我上半身是穿1 件毛線衣，外衣也脫掉了，只剩毛線衣沒
    有脫，但是裡面內衣是是解開的，滑上去，沒有穿在準確的
    位置，沒有在胸部上我醒來的時候，我就很慌張，套一套就
    ，下半身是光著嘛，我就很慌張，我就連忙起來穿褲子，內
    衣就拉一拉扣起來了，「（請問當時房間內的樣子是如何？
    是乾淨整齊嗎？）房間內我就沒有去注意，因為我起來不知
    道我怎麼會在那裡，我就覺得很慌張，然後我就很緊張想說
    怎麼會到那邊去，然後我就連忙穿著褲子、鞋子往外衝了沒
    有再停留了，那時候在裡面的時候確實不知道那是什麼地方
    」，床上及房內有沒有嘔吐物，我也沒有注意，我真的不知
    道那一刻，我真的不知道，我醒來的時候就覺得我下身是光
    著，就難過，衣服鬆開，怎麼會這樣子，看到這樣我就馬上
    起來穿褲子，褲子穿完我一刻都沒有停留就往下衝，跑得很
    快，我心裡在想有多快就多快，就往下衝到門口，「（請問
    妳醒來的時候，妳有沒有覺得身體哪裡怪怪的或不舒服？）
    就下身不舒服」，就是跟以往平常不同，下腹的感覺很難形
    容，就是也講不上什麼痛，那種感覺就很怪，像去看婦科的
    時候，被醫生用過藥或者怎樣之類那種怪怪的感覺，我穿起
    褲子來的時候，有往身上口袋看，發現我的錢及手機都不見
    ，只有1 把鑰匙在地板上，我走到大門口，身上沒有錢也沒
    有手機聯絡，人生地不熟，我看到旅館旁邊有1 個值班的守
    衛，就請他幫我叫1 輛計程車，去我以前住在八德介壽路一
    段16巷77號3 樓那邊，我就很慌張，我有打電話給我同事沈
    琪琪跟蘇政豪，我很緊張，他們也叫我報警，我就覺得這個
    事很難說出口，很不好意思，我也是1 個人很孤立，一想到
    我在這邊很無力，如果報起案來，我1 個人沒有辦法承受，
    當時就沒有報警，隨後他們兩個人就來載我去蘇政豪的住處
    ，之後我去了蘇政豪的住處，琪琪跟蘇政豪2 個人也有在，
    我就在他家洗澡，他們煮飯給我吃，然後我就在他們家裡面
    休息睡覺，他們2 個也怕我會想不開，就在那裡陪我，到晚
    上我們就一起去上班，不讓我離開那裡，「（琪琪跟蘇政豪
    有無問妳發生甚麼事？）我經過稍微跟他講了一點，他們就
    叫我報警，當天我就沒有去報」，我後來沒有發現我的手機
    ，也沒有人跟我說手機找到了，我回家沒有手機，我叫前夫
    Ｂ男幫我再補那個卡，可是他不幫我，他也沒有跟我說他朋
    友有找到我的手機，Ｂ男知道這件事，但我也不知道他怎麼
    知道的，我在貝多芬旅館醒來前，我還請琪琪還有另外1 個
    同事，還有蘇政豪還有他的女兒4 個人來我家吃飯，我也叫
    我前夫吃飯，可是他很不開心就出去了，他也沒有說去哪裡
    ，可是我就是等我幾個同事吃完飯快接近8 點，我打電話問
    他，他在哪裡，因為他之前就是在前1 年有酒駕，我還去四
    維派出所保他，怕他又會酒駕，他那段時間酗酒很厲害，我
    就打電話問他在哪裡，他就跟我說在復興路日本料理店，當
    天中午我和他和他媽媽3 個人剛好有在那裡用過餐，然後晚
    上8 點，我打電話給他，他跟我說在那裡，是我坐計程車去
    日本料理店，到那裡的時候他們在2 樓，在他旁邊坐的是1
    個戴眼鏡的女生，再過去1 個就是陳文庸，還有陳文庸的司
    機，還有就是我前夫前女友，到那裡我前夫好像就是很不在
    意的那種感覺，反正就是很不樂意就對了，我在那邊站了很
    久，然後陳文庸就問「這是妳的誰，妳的女朋友」，我心裡
    就很氣，我就講「什麼女朋友，我跟他2 、3 年，都生孩子
    了，還女朋友」我就這樣講，旁邊那個女的一直坐在那裡都
    沒有起來，看到這種情形我的心情真的很糟糕，再來就是我
    在那裡我也沒有講什麼話的時候，那個女生好像看不過去了
    才起來讓我坐在那裡，然後陳文庸就跟我講：「他是我20、
    30年的朋友了，有什麼事跟我講，我去罵他」，我跟前夫感
    情不是很好，我也憋了2 、3 年了，我都沒地方講話，也沒
    地方訴說，我想陳文庸跟我前夫這麼久的朋友了，應該是可
    以幫我說說他，然後我就坐旁邊也就跟陳文庸訴說，我就敬
    他酒，跟他說「大哥我敬你」，也跟他講了一些情形，那時
    候他太太【繆宜如】也有在場，我到那裡的時候他太太快要
    回家了，就是快要撤場了，有一些食物沒有吃完，他太太還
    帶回去，帶著他的孩子先回去了，剩下就他的司機還有他的
    一些朋友，還有1 個戴眼鏡的女的，另外我斜對面1 個就是
    我前夫的前女友，那日本料理的酒是清酒，熱的喝下去很容
    易就醉，然後我心情真的很糟糕，然後跟他講一些、酒喝了
    一些，一下下他們就買單了，然後我先生他先走了也沒跟我
    講，就自己開車子回去了，我就在那裡，我也不知道為什麼
    那天會跟他講那麼多話，我前夫他離開的時候也沒跟我講他
    要離開，他就自己離開了，況且我那時候是在2 樓，他離開
    的時候我也不知道是去洗手間或者是怎樣，然後就要買單了
    ，再來陳文庸司機跟陳文庸我們3 個人坐1 輛車又去了1 個
    卡拉ＯＫ，他們另外2 個女的還有1 個男的，他們3 個坐1
    輛車，先後到那個卡拉ＯＫ，在那裡他們又開酒喝，也是有
    敬一些酒，有講一些話，我也不知道為什麼我那天在那裡打
    電話，我出來打電話那個女的她就也跟著2 次出來，她就一
    直叫我進去，然後那時候我酒也喝了點下去，就也有點茫茫
    的，那天心情也是糟透了，好多事就沒有會顧及危險，再來
    就喝1 下酒，再後面就又喝了1 小段然後又唱了1 、2 首歌
    ，後面又換1 個地方了，那個地方也是1 個ＫＴＶ，那時候
    酒已經喝得是蠻多的，情緒也沒有很好，到這第3 個地方還
    有換了一些人，但是那些人我都不認得，陳文庸還在，到最
    後就是到第3 個地方的時候後面的事情我就一點都不知道，
    經過情形是這樣，最後的記憶就含含糊糊的，我也沒有記的
    很清楚，有唱了1 首歌，還有2 個年輕的男生，到後面我就
    真的不知道了，我連我有離開第3 個地方都不知道，我不知
    道我有去汽車旅館，在我還有記憶的狀況下，我沒有吐過，
    1 次都沒有，我是去我同事家才洗澡，我有清洗我的下體，
    洗沒有說是特別用什麼洗，就跟平常洗澡也沒有差很多，反
    正就覺得那怪，沖水會一直沖一直沖，我是6 號去驗傷，「
    （這個案子是誰提出來去告陳文庸的？）是我提告」，「（
    檢察官問妳的時候，妳說妳都不記得，什麼都不記得，妳怎
    麼會知道有某個人對妳有性侵的行為呢？）原來我沒有這樣
    講」，「（妳今天剛剛講妳什麼事都不記得了，喝酒喝得太
    多了，那妳又怎麼曉得是誰對妳性侵呢？）後面我前夫跟我
    講的一些的經過，他有在我面前講有的沒有的」，「（妳對
    這個檢體沒有精液有什麼意見？）因為我是已婚的，以往的
    這種感覺，我可以感覺的出來」，「（妳剛剛說不知道怎麼
    一回事，妳說怪怪的怎麼個怪說妳不知道，妳自己也講不出
    來？）這個怪我也沒有辦法徹底地用什麼字眼去形容，只是
    說那種感覺就是這樣」，「（請問妳在1 月6 日到警察局去
    告，報案的時候妳有指名道姓說妳要告誰嗎？）我沒有」，
    「（為什麼沒有？）因為後面的事情，我完全都不知，所以
    我就沒有明確的說告誰，因為當場也那麼多人，我就沒有指
    名道姓說要告誰」，之前【Ｂ男】他才講陳文庸的外名「四
    川」我知道他是四川，不知道他是陳文庸，這個名字是【後
    來】我前夫跟我講他的名字，我的前夫要我去告的時候，有
    跟我講說去告陳文庸就是四川這個人，因為這個情形的經過
    是這樣，他大概也知道1 點，才會叫我去告，因為他講一些
    事我覺得很在意，怎麼他會知道這個事情，我回去的時候，
    他當就講我昨天怎樣怎樣，跟那些人又出去被人怎樣了這樣
    ，跟人家上床了這樣，我並沒有跟他講我前1 天晚上行蹤，
    他就直接跟我說我前1 天晚上跟人家上床，他有講陳文庸這
    個人很壞，說要告他，我是因為我先生這麼講的，要我告陳
    文庸，在這種情況之下，我才知道原來帶我到汽車旅館的是
    綽號四川的陳文庸，我原本穿的衣服，無論是外套、毛衣及
    褲子都沒有嘔吐的痕跡，我當時只有琪琪這個同事他也是我
    大陸那邊的，只有她，打電話對象，我第1 個就打給她，因
    為女生對女生講話比較方便1 點，「（妳在1 月6 日去告的
    時候，在警察局是講說『我當時感覺我下半身麻麻的，怪怪
    的』，後來在3 月4 日檢察官開庭的時候，妳作證講說『我
    感覺我下腹部很不舒服』，然後接下來，在11月1 日檢察官
    開庭偵查的時候，妳又講說『是下體不舒服，就是覺得怪怪
    的』，請問按照妳這3 種版本，到底是身體的哪1 個部位不
    舒服？）我很難形容確切，很難講清楚，是下體，陰道裡面
    」，「（以前有過這樣的感覺嗎？）就是做愛之後就會有這
    樣的感覺」，「（妳以前跟妳先生做愛之後，都會有像那天
    醒來之後下體不舒服的感覺嗎？）對，都會有一點」，「（
    妳那種感覺是痛還是只是不舒服而已，還是怪怪的？）就講
    不上來，不是痛，那種感覺我就很難形容，就怪怪的」，「
    （就是跟妳先生做愛之後就會有這種感覺？）是」等語（本
    院卷第38頁至第48頁），依其所證，其於99年1 月3 日晚間
    因Ｂ男前往址設桃園縣中壢市○○路日本料理店宴飲，擔心
    Ｂ男再因酒後駕車遭警查緝，撥打電話問明Ｂ男所在至日本
    料理店現場，但見Ｂ男及攜同女性友人已在店內，心生不滿
    ，Ｂ男嗣不告而別逕自離去，其情緒低落以極，邊飲酒邊向
    Ｂ男友人陳文庸訴說對於Ｂ男不滿，陳文庸則不斷予以勸慰
    ，其復接受陳文庸邀約由謝東晉搭載與陳文庸先後轉往2處
    卡拉ＯＫ店飲酒，席間並有陳文庸相熟之友人等到場作陪，
    於翌（4 ）日上午醒來時，竟不在卡拉ＯＫ店而驚覺係位在
    某旅館房間床上，原所著外褲及內褲均已脫去放置在地板上
    ，原所著外套亦已脫去，有著毛線上衣，惟內衣亦已解開而
    鬆脫並未固定在胸部上，並感到下體有異、不適而有與人做
    愛性交之感覺，其錯愕、難過、慌張將隨身衣褲穿上並奪門
    奔出，敦請附近汽車旅館人員代為電召搭乘計程車離開，始
    返抵住處，並去電向友人沈琪琪求援，為沈琪琪及蘇政豪2
    人陪同、暫時歇息、沐浴沖洗身體，沈琪琪等2 人勸其報警
    處理，惟其不知如何開口而實不願報警，直至返家後經Ｂ男
    發怒責問又告知：「妳昨天晚上跟人上床了」、「陳文庸人
    很壞」非要其報警處理，始決心於同年月6 日向警方報案，
    惟究因不確定何人所為，於警詢時仍未指明遭性侵一事係陳
    文庸或另人所為之事實，參其於99年1 月6 日警詢時供稱：
    我因為酒醉不清醒，等我清醒後發現半身赤裸，所以我才報
    案的，我家中成員有我及我先生還有小孩共3 名，夫妻感情
    因為爭吵要離婚，平時也有小吵架，我們結婚3 年了，99
    年1 月3 日晚間我跟我先生原先都在家裡，我先生要出門，
    我勸他不要出去在家裡吃飯，但他說不要，還有點生氣，還
    是出去，之後我晚上8 時30分許打電話問他在哪，他說他在
    桃園縣中壢市○○路上日本料理店跟他朋友在一起聚餐，因
    為我先生之前有酒後駕車被警察抓過2 次，我擔心他再次酒
    後駕車，打電話問他人在哪裡，我到現場時他旁邊已經有坐
    了1 個女生，我過去跟那女生說我是他太太請妳讓位，那女
    生等了滿久才起來，當時陳文庸坐在我先生另1 邊，我先生
    有介紹陳文庸給我認識，說陳文庸是認識20、30年的朋友，
    今天一起出來喝酒吃飯，在認識我先生朋友的過程中，我先
    生離開我旁邊的位子，陳文庸司機也跟我說他太太是福建人
    ，陳文庸也一直跟我聊天，等我發現我先生不見時，我當時
    沒有打電話因為我跟我先生感情不是很好，我先生去年8 月
    有吵著要離婚，離婚協議書也都等我簽字，所以我沒有想要
    打電話給他，但我先生有打電話給陳文庸，我當時在陳文庸
    旁邊所以我有聽到我先生說他到家的事情，整個晚上我沒回
    家我先生也沒有打電話給我，在日本料理店我們喝日本清酒
    ，我大該喝了4 、5 杯，之後我們6 人共3 男3 女又有到中
    壢市1 家卡拉ＯＫ小吃店繼續續攤喝酒，我知道我喝很多但
    不知道喝了多少，之後我們又到另外1 家卡拉ＯＫ小吃店續
    攤，當時我跟陳文庸由他司機載到那裡，我及陳文庸一起進
    去那家卡拉ＯＫ小吃店，陳文庸又叫了4 個我不認識的人過
    來一起喝酒，當時我們喝的是洋酒，我當時喝很多但不清楚
    是多少，我沒有印象是怎麼離開那家小吃店的了，等我清醒
    後，99年1 月4 日上午7 時我就發現我人在汽車旅館，當時
    我上半身內衣有被解開但有穿衣服，下半身是赤裸，手機及
    臺幣1,300 元都不見了，現場環境為地上有棉被1 團，我的
    褲子及內褲還有首飾都丟在地上，當時我醒來後很慌張沒有
    想過要觀察環境狀況，所以我也不清楚到底有沒有保險套還
    有用過的衛生紙，我不清楚那房間房號為幾號，我當時很慌
    張離開現場，沒有錢也沒有手機，我看到旅館服務人員就請
    他幫我叫計程車回家，之後又到我朋友家並有沖洗身體，我
    99年1 月6 日上午11時30分前往桃園聖保祿醫院驗傷，有開
    診斷證明書，我是99年1 月3 日晚間8 時30分當天喝酒才認
    識陳文庸，我是透過我先生認識的，他當天有留電話，案發
    後我有打電話給陳文庸問我到底是發生什麼事，但他都關機
    ，我當時喝醉了不醒人事，所以實在是不知道誰將我帶去汽
    車旅館，我當時已經喝醉了不醒人事，不知道在汽車旅館內
    發生了什麼事，我沒有印象汽車旅館有誰在，誰脫掉我的褲
    子，我在汽車旅館清醒後有感覺我下半身麻麻的、怪怪的，
    被害過程我是在酒醉不清醒沒有印象犯嫌是否有對我凌虐，
    犯嫌對我性侵害時共有多少人、有無使用保險套、有無射精
    ，我都沒有印象了，但應該是沒有體內射精，我後來在朋友
    家有洗身體，我遭性侵害時有無他人目睹因為我酒醉不清醒
    沒有印象，當時喝酒時陳文庸給我的紙上有他的電話號碼，
    但在我被性侵害後也不見，我精神及心理上都遭受到很大的
    壓力，會有輕生的念頭，今天我回到家，我先生就將離婚協
    議書給我逼我離婚，爭吵過程我先生說他朋友找到我的手機
    ，但沒有說怎麼找到的，他說妳真有本事跟人去續攤還去汽
    車旅館，我要對犯嫌提出妨害性自主告訴，因為他對我傷害
    很大等語（本院卷第16頁至第23頁），核其就案發經過所述
    甚詳，比較本院審理及警詢時所述，諸般細節均前後一貫，
    更綜觀其於99年1 月6 日警詢所證前情，足見其因不勝酒力
    而醉致不知遭何人性侵害，雖向偵查機關申告犯罪事實，惟
    並無武斷恣意漫稱犯人即為陳文庸其人，參以其於99年3 月
    4 日偵查時經檢察官訊問猶稱：「（妳何時發現被陳文庸性
    侵的？）我記得我是早上剛出太陽時醒來的，我當時起來很
    慌，因為我發現我下半身都是赤裸的，上半身的胸罩有被鬆
    開但外面還有罩著衣服，我趕緊套上我的褲子、鞋子，匆忙
    地跑下樓，我當時有摸褲子口袋，發現我的手機及臺幣
    1,300 元都不見了，我衝出來的時候想說自己沒有錢，看見
    汽車旅館有個守衛，就請他幫我叫1 部車，隔沒多就計程車
    就來了，我要上車時有聽到1 位女性一直叫我，我沒理她，
    我就趕緊回到我介壽路住處，我是感覺我下腹部很不舒服，
    而且我跟Ｂ男已經很久沒有發生性行為，我感覺有被性侵，
    但行為人是誰我不清楚」等語（偵查卷第82頁），其仍有為
    被告澄清而聲明確不知究係遭何人性侵害，益見其無特意誣
    陷他人於罪之不良動機，遑論有惡意故陷被告於罪之可能，
    查其所述並無何等一反於其親身經驗及誇張虛捏之處，堪信
    均發自一己親身經驗如實描述，可信性極高。考以(2)證人謝
    東晉於本院審理時證稱：我於99年1 月4 日有跟陳文庸還有
    1 個女的去貝多芬汽車旅館，我開車載陳文庸跟那個女的，
    他們都坐後座，因為那個女孩子喝醉了，陳文庸說要去貝多
    芬汽車旅館，到旅館停在房號幾號我忘記了，停在那門口，
    然後陳文庸下車，那個女孩子已經沒有辦法站，喝太醉了，
    後面陳文庸就先叫我先到外面等，就這樣。「（然後呢？）
    就這樣子」，「（陳文庸叫你到外面等的時候，陳文庸跟那
    個女子在哪裡？）他們在汽車旅館的樓上」，我車停在汽車
    旅館的門口，我們就下來扶那個女孩子，因為那個樓梯很窄
    ，2 個人沒有辦法一起走，我就扶到樓梯口那邊，陳文庸就
    叫我先到外面等，然後我就在外面等，我就開出去了，陳文
    庸說他馬上下來，「（那陳文庸不是說馬上就下來，為何你
    要出了汽車旅館的門，在園區外面等？）當下我有打電話給
    陳文庸，但是陳文庸的電話沒有電，我就在那邊稍微等一下
    」，「（檢察官是問你，陳文庸不是說他馬上就下來，叫你
    等一下，你為何要把車子開出去汽車旅館外面？）我車子也
    沒有停在裡面，而且純粹就她喝酒醉，陳文庸就叫我在外面
    等他就好了，因為我車子也停在車道上」，「（陳文庸是叫
    你在旅館外面等嗎？）在汽車旅館的門口外面等，馬路邊」
    ，就是在外面等，因為我在車道上面，我也不可能停在車道
    上面，所以我就直接開到外面去，「（陳文庸馬上下來你就
    在房間門口下面等一下就好，扶一下人家要多久？）我當下
    就直接開到外面去，我也沒有想那麼多」，「（你在汽車旅
    館的外面的馬路邊等多久？）等1 個多小時有」，中間我有
    聯絡過陳文庸，但他電話關機，後面我有問他，是沒有電了
    ，我中間隔差不多10、20分鐘就有想到打電話聯絡陳文庸，
    扶1 個喝醉酒的人走這麼高的樓梯應該是不用10、20分鐘，
    我就在下面等，還有找黃永海過來在車上聊天，當下陳文庸
    叫我到外面等，差不多時間黃永海就先打電話給我，他問我
    說你在哪裡，我說我在汽車旅館這邊，他就直接開車過來，
    黃永海就到我車上聊天，聊一聊之後打電話就沒有回應，我
    聯絡不到陳文庸，我沒有怎麼處理，我就熄火，就在車子上
    面跟黃永海聊天，「（陳文庸扶1 個人上去汽車旅館，你為
    何不進去找陳文庸問他發生什麼事？）當下我沒有想到這麼
    多…我想回去睡覺，因為已經1 、2 點了」，「（你想回去
    睡覺不是更應該上去找陳文庸問清楚，或是問他有沒有什麼
    需要幫忙的，趕快要走了？）就是聯絡不上，那時候和黃永
    海聊完天之後已經準備要走，我是在路上的時候，陳文庸打
    電話給我，我才又回來的」，我準備要走的時候，已經距離
    陳文庸叫我到外面等已經有1 個多小時了，後面陳文庸說她
    地上都吐得亂七八糟，說那個女生吐得淅瀝嘩啦，然後又哭
    、又鬧，他在整理，「（陳文庸的衣著有異味嗎？）我沒有
    注意到這些細節」，後來我在我開的車上有找到手機，隔天
    我有交給陳文庸，我想是那個女生的，我本來也沒有注意到
    後座有手機，「（黃永海他在偵訊的時候說是你打電話叫他
    過去的？）當天是我也忘記是他打給我還是，我們就是有聯
    絡，因為我們感情不錯，在車子上面也是聊別的事情，聊聊
    天這樣」，「（依照黃永海的說法，你是不是準備在汽車旅
    館外面長期抗戰所以才打電話叫黃永海過去，不然陳文庸已
    經說他馬上下來，你幹嘛還要聯絡1 個人過去？）並不是這
    樣，因為陳文庸叫我在汽車旅館外面等，我也是無聊才打電
    話給黃永海還是他打給我，約一約就碰面了，也沒有什麼其
    他的意思在」，「（你等了1 、20分鐘之後已經感覺到無聊
    才打電話聯絡黃永海？）對，其實我也沒有叫他過來，是他
    問我在哪裡，他就說『那我過來』，就是這樣子而已」，「
    （那你都已經等到無聊才聯絡黃永海過來陪你，怎麼不直接
    進去找陳文庸？）當下沒有想那麼多」，我跟陳文庸只是朋
    友，只是我車子比較大又有電視，我們常常就是這樣子，就
    是他們要去吃飯的時候都會叫我車子的原因就是這樣，我沒
    有幫他做事，沒有當他的司機，沒有當他的小弟，當天確實
    是陳文庸請我到汽車旅館的外面馬路邊去等他，汽車旅館要
    進入2 樓房間一定要打開車庫的門，但我第一時間就是停在
    那邊也沒有想到停到裡面去，陳文庸沒有講說要等多久，只
    叫我到外面等，沒有說「你車開進來停一下，我等一下就下
    來」，Ａ女她喝醉了，起初我有稍微扶她，因為樓梯窄的關
    係，變成我沒辦法扶她，我車就在車道上面所以我就開到外
    面等，那位女子就是一直哭哭鬧鬧，講什麼我也聽不太懂，
    發酒瘋，「（那這樣即便是樓梯很窄，沒有辦法3 個人一起
    上樓梯，只能由陳文庸扶那名女子上樓，這時候陳文庸有沒
    有跟你講說『麻煩你上來幫忙我照顧一下』？）沒有」，就
    叫我到外面等他，我那時候也是記得陳文庸住幾號房，我等
    了一陣子，有打電話給陳文庸，是要跟他講說我這邊要先走
    ，因為晚了，2 點多，黃永海也有打，我們當下一起打的，
    他打了沒通我打，我打也是沒有通，然後就離開了，黃永海
    也喝多了，然後就走了，「（你有沒有嘗試要打汽車旅館的
    電話？）我沒有電話，是後來陳文庸打電話給我的時候，我
    才知道汽車旅館的電話是幾號，我也沒有想那麼多」，「（
    所以你一方面也沒有想說進去以訪客的身分告知陳文庸說你
    要離開，也沒有去想說要打汽車旅館的電話打到房間裡面去
    跟陳文庸講說你要離開？）都沒有想那麼多」，「（一直到
    陳文庸扶著Ａ女上樓為止，你有看到那個Ａ女嘔吐嗎？）不
    知道在卡拉ＯＫ店有沒有不曉得，在車上是沒有」（本院卷
    第62頁至第69頁），參其於偵查時並明證稱：我大約於凌晨
    1 時許，駕駛我母親的車牌號碼1581-ZA 箱型車載陳文庸及
    Ａ女前往汽車旅館，因為Ａ女喝醉了，陳文庸叫我載他跟Ａ
    女去汽車旅館，我是大約凌晨1 時許出發，大約開7 、8 分
    鐘就到了，陳文庸有去到汽車旅館裡面，我再去載陳文庸的
    時候已經是凌晨3 點了，是陳文庸打電話叫我去載他的，我
    去載陳文庸的時候只有載陳文庸回家，並沒有將Ａ女載出汽
    車旅館，載Ａ女去汽車旅館時Ａ女雖然有意識，不過是酒醉
    發酒瘋在哭的狀況，但Ａ女並不知道我們要載她去汽車旅館
    等語（偵查卷第96頁至第97頁），依其所述，得以證明其於
    99年1 月4 日凌晨1 時許，搭載被告及Ａ女離開卡拉ＯＫ店
    後即依被告指示前往貝多芬汽車旅館，約7 、8 分鐘後抵達
    並辦理住房手續，Ａ女雖發酒瘋並哭鬧，惟無嘔吐在車內，
    更不知將為搭載前往汽車旅館，迨至貝多芬汽車旅館房間前
    ，Ａ女已不能站立，其及被告攙扶Ａ女下車至樓梯口，被告
    囑其：「你到外面去等一下」等語，即由被告攙扶已不能站
    立之Ａ女行走狹窄樓梯至2 樓房間內，由其駕車至汽車旅館
    外等候，因樓梯狹窄則未幫忙被告及Ａ女攙扶Ａ女上樓，嗣
    約莫10至20分鐘，其因在外等候但覺無聊，經與黃永海聯絡
    後遂請黃永海前來，2 人同在汽車旅館外聊天，惟仍久候被
    告無著，未進入汽車旅館房間查看被告2 人狀況，亦未撥打
    汽車旅館電話以請旅館人員代為查看房內2 人情形，其及黃
    永海分別撥打被告行動電話均未獲接通，即分別離去，嗣於
    同日凌晨3 時許，被告始撥打電話請其返回貝多芬汽車旅館
    搭載返回被告住處，仍留Ａ女在貝多芬汽車旅館內之事實。
    從而，足以證明係被告指示謝東晉前往貝多芬汽車旅館，抵
    達後謝東晉在外等候，旅館內僅被告及Ａ女2 人共處，嗣1
    、2 小時後被告始去電謝東晉搭車離去，基此，若如Ａ女所
    述性交情節屬實，則與之性交者除被告者外，別無他人，堪
    可認定。再者，前開證人Ａ女及謝東晉之證述，質之(3)證人
    呂慧萍證稱：99年1 月間我在平鎮貝多芬汽車旅館擔任櫃檯
    職務，從99年1 月3 日至1 月4 日晚上9 點到隔天早上9 點
    是我擔任櫃檯，99年1 月4 日早上我有看到1 個女生突然衝
    出我們貝多芬汽車旅館，我看到的時候，其實她已經衝出並
    離開我們的監視器，因為我們顧櫃檯的義務就是要客人將鑰
    匙交還我們櫃檯，我因為不太確定樓上是否還有人，我就追
    出去叫住那個小姐，但是她並沒有回應我，然後她就好像自
    己有叫計程車離開，我看到那個女生衣衫是整齊的，神情態
    度我看不到，看不清楚，該名女子就跑出去我們汽車旅館，
    就用跑的，計程車怎麼叫的我不清楚，那個女生什麼時候進
    我們貝多芬汽車旅館，其實已經1 年多，我不太記得時間點
    ，但我記得進來的時候，前座1 個男的，後座1 男1 女，女
    的臉我是沒有看到，不曉得是酒醉還是睡著了，我完全沒看
    到她的臉，然後他們就入住，這組人應該是開車的先離開，
    我不是很確定是誰先離開，但就是有個人先開車離開，隔了
    1 個多小時之後，是有1 臺車來說他要找那間的房客，我就
    讓他進去，他就把人載走，我有問說請問裡面還有人嗎？跟
    我回答的人是說裡面還有1 個女生，就讓她睡，我鑰匙沒有
    拿到，這是我們櫃台的義務，我們要跟客人拿回鑰匙，因為
    她已經跑離我很遠，當時櫃檯就我1 個人，又有現金，所以
    我也不能跑太遠，我只是在距離她很遠地地方喊她，可是她
    不願意過來，然後我就請我們工作人員去房間看有沒有鑰匙
    ，然後才有鑰匙，「（【提示偵卷第100 頁】妳在偵查中作
    證講說『後座的男子是清醒的，他有跟我說要住宿，並且付
    現金』，這代表說講要住宿的跟付錢的人都是後座的男子，
    而且他是清醒的，妳當時這樣說對或不對？）對」等語（本
    院卷第69頁背面至第73頁背面）；於偵查時證稱：我知道Ａ
    女是被1 台車載到汽車旅館，車內駕駛座有名男子，後座有
    1 男1 女，後座1 男1 女有喝酒，酒氣很重，後座女子清醒
    與否我不知道，但後座男子是清醒的，他有跟我說要住宿並
    付現，前座的男子並沒有說什麼話，我上午看到Ａ女從我們
    汽車旅館入口逆向跑出汽車旅館，身上衣著完整，Ａ女當時
    跑地非常快，我當時距離他大概隔了8 、9 間房子，當時Ａ
    女已經是跑到外面的道路上了，我當時在櫃檯1 樓看到Ａ女
    跑出去，我想說凌晨3 時許後座男子已經先離開了，房間就
    只剩Ａ女1 人，Ａ女突然離開我想要跟她了解房間狀況清點
    鑰匙，所以我很大聲叫Ａ女，Ａ女有停下來回頭看我1 下又
    繼續跑，我請工作人員回報房間狀況，回報說鑰匙在房間內
    ，房間狀況正常等語（偵查卷第100 頁至第101 頁），核其
    前後所證亦屬一貫，所證Ａ女奔出貝多芬汽車旅館，經其呼
    喊仍奔跑離去，並房間鑰匙係其通知房務人員在房內取回之
    事實，核與Ａ女自述發現躺在貝多芬汽車旅館後慌忙奔出，
    經旅館人員呼喊仍奔跑並乘計程車離開之情狀完全相符，不
    惟可證Ａ女當下驚慌失措之反應確屬真實，此等反應更足佐
    證Ａ女所稱自貝多芬汽車旅館醒來時，發覺已在旅館房間床
    上，原所著外褲及內褲均遭脫去放置在地板上，原著外套亦
    已脫去，有著毛線上衣，惟內衣並已為解開而鬆脫並未固定
    在胸部上，又感到下體有經做愛性交，理當有之錯愕、慌張
    之情緒強烈波動而呈現舉止表現行狀，完全相同，堪信Ａ女
    所證之發覺所著衣物及下體感受情狀前情，應屬真切，另其
    所述被告一行2 男1 女於99年1 月4 日凌晨1 時40分入住房
    間時，係由乘後座之男子支付住宿費用，嗣該車離去，於3
    時許復有車輛返回貝多芬汽車旅館將在旅館房間內男子1 名
    載出之事實，亦核與證人謝東晉所證前情核符，堪認謝東晉
    所證前情大致屬實；再(4)證人黃永海證稱：99年1 月4 日凌
    晨我有去桃園縣平鎮市○○路30號貝多芬汽車旅館外面找謝
    東晉，因為謝東晉打電話給我，說他1 個人在那邊很無聊，
    叫我過去，然後我就過去在車上跟他聊天聊差不多接近1 個
    小時，他只有講說，因為我們當時有在另外一個地方喝酒，
    有1 個女的因為喝酒醉哭哭鬧鬧的，然後他們送她到汽車賓
    館那邊去休息，他有說是陳文庸叫他載那個女的到汽車旅館
    讓她休息，叫謝東晉在外面等他，所以謝東晉就打電話給我
    ，說他1 個人在外面等很無聊，叫我過去跟他聊天講一些事
    情，在跟謝東晉聊天的過程當中，謝東晉沒有聯絡陳文庸，
    然後我想說也晚了，我也累了，就想先回去，他說他也想回
    去，所以我們2 個就一起走，「（你在檢察官偵訊時說『謝
    東晉說陳文庸叫他在汽車旅館外等陳文庸電話，不過我要離
    開的時候，謝東晉說他也不想等了，但他已經等了1 、2 個
    小時了，感覺遙遙無期，不知道是要等還是不等，後來謝東
    晉有沒有繼續等，我不清楚，我跟謝東晉講話只有10到15分
    鐘，也許連陳文庸都不知道』，你講的這段話是否實在？）
    實在」，全部都實在，不過1 、2 個小時是說我跟他在那邊
    聊天已經等了1 、2 個小時了，是包括我過去的時候，我跟
    謝東晉講話則不只10到15分鐘，應該也有半個小時左右，而
    且這當中他還有接到小雅老闆娘的簡訊，所以整個談話是沒
    有很久，但在車上應該接近1 個小時，從我上車到離開差不
    多1 個小時左右，我10分鐘左右就到達謝東晉在汽車旅館外
    面的車上，「（你的意思是說你跟謝東晉2 個大男人坐在車
    上等，然後後來你們很無聊就聊了10幾分鐘，你在車上的時
    間也快1 個多小時，是否如此？）對，然後我就離開」等語
    （本院卷第107 頁至第109 頁背面），雖就先撥打電話者究
    為謝東晉或黃永海，所述與謝東晉稍有出入，惟仍足證明謝
    東晉因受被告指示在貝多芬汽車旅館外等候，久候無聊，深
    感倦意、不耐，經與請黃永海聯絡，黃永海應邀駕車前來聊
    天約莫數10分鐘以排遣無聊，黃永海到場後約1 小時，2 人
    仍各自駕車離去，惟聊天過程謝東晉並無撥通電話催促被告
    或詢問被告在貝多芬汽車旅館房間情形若何之事實，亦堪認
    謝東晉所證前情大致屬實。雖證人(5)沈琪琪證稱：Ａ女隔天
    早上打給我，說她人在汽車旅館，說她鑰匙跟皮包都不見，
    我問她怎麼去，她說她也不知道，我問她「妳有沒有怎麼樣
    」，她說沒有，她說不知道是誰帶她去的，她喝醉了她也什
    麼都不知道，我就很緊張問她：「妳起來的時候，身上有沒
    有穿衣服」，她說：「有」，我問她：「妳確定沒有發生什
    麼事嗎」，她說：「沒有」，我說：「妳確定妳沒有被人家
    怎樣過嗎」，她說：「沒有」，我不知道她是不是因為面子
    的問題，就說沒有，可是那天再看到她的時候，當時有看到
    她身有一些傷痕，就好像是在脖子還是哪邊1 點紅紅的，還
    有看到她整個人看起來就怪怪的，很憔瘁，她那幾天上班情
    緒很不穩，坐在那邊一直哭，我們就很怕她出事，因為她一
    直很想不開那樣，因為她自己也不知道有沒有怎樣，我想她
    自己應該知道，只是不好意思跟我們這些同事講，她就一直
    哭，說她想死，當時我們在聯華食品上班，我們領班就很緊
    張，就要我在外面陪她聊天，怕她萬一上班上到一半人不見
    了，出什麼事，我們那幾天都有去接她，陪她等語（本院卷
    第104 頁背面至第106 頁背面），稱經其詢問，Ａ女言明並
    無遭人性侵害，此核與Ａ女證稱有向沈琪琪及蘇振豪2 人提
    及遭人性侵害，並沈琪琪2 人有勸Ａ女報警處理之情形，並
    不相符，然證諸(6)證人蘇政豪證稱：我有聽過Ａ女提及他遭
    人性侵害的事情，當天Ａ女打電話給我同事沈琪琪，說什麼
    我不清楚，不過在中午到下午之間沈琪琪跟我說Ａ女出事了
    ，當下我沒問那麼多，不過沈琪琪叫我先去接她再去接Ａ女
    時，就感覺Ａ女精神有點恍惚，很明顯就跟平常不一樣，在
    車上我跟沈琪琪都有問Ａ女發生什麼事，Ａ女說前1 日晚上
    她去中壢找她先生和其他人一起喝酒，她先生就不見了，之
    後她也喝到不醒人事，醒來時發現下半身都沒穿衣服了，而
    且錢及手機都不見。我跟沈琪琪及Ａ女先到我龜山的住處，
    我們3 人晚上都還要上夜班，但因為Ａ女真的人很不舒服，
    所以讓她先去休息，當天是我載Ａ女及沈琪琪去上班，途中
    Ａ女說人不舒服想請假，我還跟她說忍耐一下，叫她做輕鬆
    點的工作，Ａ女根本沒談到是誰性侵她，因為她自己也不知
    道是誰，Ａ女說可能是她先生那群朋友做的，性侵詳細過程
    要問沈琪琪，因為我是男生，是從旁聽到Ａ女及沈琪琪的對
    話等語（偵查卷第129 頁至第130 頁），得以證明被告確有
    於事發後立時聯絡沈琪琪，並在車內向沈琪琪及其透露遭性
    侵害之經過，沈琪琪所知Ａ女被害經過應當較其為豐富之事
    實，從而，證人沈琪琪所證經與Ａ女、蘇政豪首尾二端求證
    ，均不相符，唯獨其所述不實，自難憑為彈劾證人Ａ女所證
    憑信性之證據，另依蘇政豪證稱經過，可證蘇政豪經沈琪琪
    告知，知Ａ女「出事了」，遂駕車接到沈琪琪及Ａ女，見Ａ
    女神色恍惚大異平常，在車內詢問Ａ女事發經過又旁聽Ａ女
    及沈琪琪對話內容，約略知悉Ａ女知遭人性侵害之事，惟非
    確知性侵害者為何人，僅知可能為Ｂ男友人之經過，並其搭
    載Ａ女及沈琪琪抵達其住處後，Ａ女稍事休息之事實，核符
    於Ａ女所證事後向友人沈琪琪及蘇政豪透露事發經過之情節
    ，甚為一致，洵屬可採。再考，於99年1 月4 日上午7 時30
    分許，Ａ女獨自離開貝多芬汽車旅館之事實，並有卷附之監
    視攝錄影器畫面翻拍照片及現場照片在卷可憑（偵查卷第59
    頁至第68頁），綜上情狀，堪認在貝多芬汽車旅館房間內，
    被告支開謝東晉後，便將已然泥醉之而行動無法自主Ａ女攙
    扶上樓，不顧斯時正係凌晨深夜早已當應結束宴飲返家歇息
    ，亦不顧謝東晉正駕車在外等候，期間更未撥電話予謝東晉
    請其稍作等待、請其入內幫助或在場目擊以求避嫌，與Ａ女
    同處旅館房間達1 、2 小時之久，Ａ女嗣醒覺後並感到下體
    有經做愛性交，足認被告乘Ａ女酒醉意識不清且行動無法自
    主，處於相類於精神障礙而不知抗拒之狀態，而對於Ａ女性
    交，其乘機性交犯行確屬真正。至Ａ女於99年1 月6 日前往
    財團法人天主教聖保祿修女會醫院經採集得微物檢體、外陰
    部梳取物、外陰部棉棒、陰道深部棉棒、陰道抹片、右手指
    甲、左手指甲、唾液，就外陰部棉棒、陰道深部棉棒經以酸
    性磷酸酵素法檢測結果，呈弱陽性反應，以顯微鏡檢未發現
    精子細胞，經萃取ＤＮＡ檢測，人類男性Ｙ染色體ＤＮＡ定
    量結果，未檢出ＤＮＡ量，未進行ＤＮＡ－ＳＴＲ型別分析
    ；Ａ女陰道抹片，以顯微鏡檢未發現精子細胞；其於檢體未
    檢測，結果前揭經檢測之證物未檢出足資比對結果，無法比
    對之事實，有內政部警政署刑事警察局99年4 月7 日刑醫字
    第0990006569號函附之鑑定書在卷可憑（偵查卷第108 頁至
    第109 頁），然查本案係事發於99年1 月4 日，距同年月6
    日Ａ女前往聖保祿醫院就診採集檢體已歷時2 日有餘，縱令
    性交後遺有微物跡證，衡情恐早已因時間經過而為人體自行
    代謝或變質，再者，Ａ女於事發後亦有沐浴並沖洗下體，此
    情更足將跡證澈底破壞，自不能以於99年1 月6 日Ａ女前往
    聖保祿醫院驗傷後惟採無可供憑認之跡證，逆推對告對於Ａ
    女無性交之事實。況性交事實證據方法亦非僅止微物跡證之
    鑑定一端，於本案既已經Ａ女歷警詢至本院審理時證述詳確
    如前，實堪認定。
  (三)訊據被告固以前開情詞置辯，然依證人繆宜如於偵查時證稱
    ：99年1 月3 日晚間綽號「楊董」Ｂ男有打電話約陳文庸去
    桃園縣中壢市○○路45號日本料理店吃飯，謝東晉就載我及
    陳文庸還有我的2 個小孩過去，我及陳文庸抵達時，現場就
    是綽號「楊董」還有他的女友，當場我有聽到陳文庸問楊董
    說「有1 條錢你要不要賺」，「楊董」就反問說「要多少」
    …後來「楊董」就說好，明天會把錢交給陳文庸，講到這裡
    的時候，「楊董」有個大陸籍老婆就突然跑出來，看到「楊
    董」帶著女人就非常生氣，「楊董」的老婆就在現場哭鬧，
    陳文庸就示意該大陸籍老婆坐下，該大陸籍老婆就一直向陳
    文庸訴苦，陳文庸就安撫她，「楊董」老婆來約10分鐘後，
    我就帶小孩及保母先離開現場，是謝東晉載我們回家，然後
    謝東晉又回到日本料理店，因為謝東晉要負責載陳文庸，謝
    東晉大概凌晨1 時許有用手機跟我講說陳文庸還在講事情，
    晚1 點才會回家，陳文庸也有用他手機打給我，主要內容有
    臭屁說他娶我這個老婆很年輕，我當時聽到背景是唱歌的聲
    音，現場好像有坐檯小姐，陳文庸幾點回家我沒有看到，但
    應該是謝東晉載陳文庸回家的，因為陳文庸跟謝東晉一起出
    去，陳文庸不會讓小弟先離開自己，自己坐計程車回家，這
    是陳文庸向來的作風，陳文庸後來有跟我提到他涉嫌對Ａ女
    性侵的事，他為了這件事做筆錄，回來之後我有問他情況，
    陳文庸說他沒想到他遭綽號「楊董」及他太太設計仙人跳，
    陳文庸還說「楊董」是詐欺集團，陳文庸是說「楊董」的太
    太Ａ女後來有跟陳文庸及謝東晉一起去卡拉ＯＫ店，在卡拉
    ＯＫ店內Ａ女一直吐，一直抱著陳文庸，後來又叫陳文庸載
    她去賓館，然後脫光衣服，趴在陳文庸身上，我有問陳文庸
    是否有跟Ａ女發生性行為，但陳文庸說Ａ女比我還老，身材
    也是胖胖的，如果要用也不可能用比我差的等語（本院卷第
    111 頁至第113 頁），依其所述，於99年1 月3 日晚間，被
    告因受友人綽號「楊董」之Ｂ男之邀，帶同其等一行人由謝
    東晉駕車搭載前往址設桃園縣中壢市○○路日本料理店宴飲
    赴約，席間Ｂ男之妻Ａ女忽而抵達日本料理店，但見Ｂ男某
    女性友人亦同在席間，甚為不滿，被告則不斷勸慰，Ａ女則
    邊飲酒邊向被告訴說對於Ｂ男不滿，其先行返家後，撥打電
    話聯絡被告及謝東晉，聽聞陳文庸等轉往卡拉ＯＫ店飲酒，
    嗣被告經其詢問，對其矢口否認有何妨害性自主犯行，惟辯
    稱係以：「我遭『楊董』跟他太太設計仙人跳」、「是『楊
    董』他太太在卡拉ＯＫ店內一直吐，一直抱著我，後來又叫
    我載她去賓館，然後脫光衣服，趴在我身上」、「『楊董』
    他太太比妳還老，身材也是胖胖的，如果要用也不可能用比
    妳差的」等語，依繆宜如所證，Ａ女於99年1 月3 日晚間8
    時許抵達日本料理店及翌（4 ）日凌晨被告一行人轉往卡拉
    ＯＫ店消費飲酒之經過，核與Ａ女所證相符，實得佐證Ａ女
    所證前情屬實，另繆宜如及被告既為夫妻，衡情關係極為緊
    密，其猶無故為不實證述致陷被告於罪之必要，況其於偵查
    時亦已以具結方式擔保其所證之可信性，是堪信其所證應屬
    實，被告確有向繆宜如辯解如前可認。從而，首就前往貝多
    芬汽車旅館之原因，被告先於其妻繆宜如詢問時辯稱前往貝
    多芬汽車旅館係因遭Ａ女及Ｂ男設計仙人跳，嗣於本院審理
    時則辯稱係因見Ａ女酒醉故帶同Ａ女前往貝多芬汽車旅館；
    次就在貝多芬汽車旅館發生之事故，被告先於其妻繆宜如詢
    問時辯稱係Ａ女主動脫光衣服並趴在其身上，嗣於本院審理
    時則辯稱係因見Ａ女酒醉「一塌糊塗，上去之後就吐，我怕
    她噎死、悶死，她吐到不會翻身，我才去擦她的臉，還有我
    的身體」，則稱Ａ女泥醉以致不能翻身，喪失自主控制身體
    之能力，苟被告否認在貝多芬汽車旅館內有對Ａ女為妨害性
    自主一詞為真，則被告既係發自好意主動幫助友人Ｂ男之妻
    Ａ女前往旅館休息，旅館內事發經過無涉不法，應甚單純，
    如實供述當不致有生歧異，則何以自偵查至本院審理時，被
    告係隱瞞於99年1 月4 日凌晨時許在貝多芬汽車旅館Ａ女衣
    物有經脫去並Ａ女裸身肌膚有與其發生接觸之事？何以於繆
    宜如詢問事發經過時，被告則係隱瞞Ａ女已無自主移動身體
    能力之事？所述嚴重出入如前？況若依被告所辯「清理說」
    ，查被告逗留盤桓於貝多芬汽車旅館內清理Ａ女嘔吐物所當
    應耗用時間若何？依被告於警詢時稱：「Ｂ男老婆進去房間
    後一下子就吐，吐到地板都是，我身上也有，我馬上進去浴
    室拿出小毛巾清理這些嘔吐物，約於30分鐘後，因為我行動
    電話沒電，我以旅館總機撥打我謝東晉門號0000000000號行
    動電話」、「我在貝多芬汽車旅館停留約半個小時」等語（
    偵查卷第7 頁至第8 頁），稱費時約30分鐘，惟質諸被告停
    留於貝多芬汽車旅館內係從99年1 月4 日凌晨1 時40分許起
    至3 時許止，費時約1 至2 小時，並證人黃永海抵達貝多芬
    汽車旅館外陪同謝東晉時間亦約有1 小時，基此，被告所辯
    該說若屬實在，為此停留30分鐘可離去，遍查卷內亦無其他
    足令被告久宕稽延或不能離去之理由，惟實情竟係被告與Ａ
    女2 人同處於旅館房間內已達1 、2 小時之譜，顯然被告逗
    留盤桓目的已遠非「清理說」所能說明，再者，若依被告所
    稱Ａ女飲酒後在貝多芬汽車旅館嘔吐既劇烈如斯，則何以Ａ
    女於前往貝多芬汽車旅館車程途中並無嘔吐？何以Ａ女所著
    衣物並無遺有任何嘔吐痕跡？由是，足徵被告所持該說並非
    實在。又若依被告經其妻繆宜如詢問，辯稱係遭Ａ女及Ｂ男
    設計仙人跳，Ｂ男乃詐欺集團，所持「仙人跳」說，然查謝
    東晉駕車前往貝多芬汽車旅館之途係由被告指定，甚且Ａ女
    泥醉不知將欲前往汽車旅館，顯然Ａ女遭被告帶往汽車旅館
    ，非Ａ女及Ｂ男事前所得計議預料，當無從設計陷害被告仙
    人跳，遑論憑以向被告詐取財物之理，被告持此「仙人跳」
    說云云，悖謬事實，亦無從憑為有利之認定。此外，若依被
    告辯稱其喝酒喝到喘不過氣，生理上無法性交云云，惟查被
    告既指示謝東晉前往貝多芬汽車旅館，支付旅館住宿費用，
    但見被告意識清晰，並無何等智缺神喪之處，嗣被告與謝東
    晉攙扶Ａ女至樓梯口，被告既指示謝東晉：「你到外面去等
    一下」等語，旋被告以1 人之力，攙扶已不能站立之Ａ女行
    走狹窄樓梯以至2 樓房間，但見精力充沛、活動自如，甚而
    於事後經妻子繆宜如詢問此事，猶稱：「『楊董』他太太比
    妳還老，身材也是胖胖的，如果要用也不可能用比妳差的」
    等語，言下之意，可見被告年逾60，惟無何等喪失性交能力
    之情狀，堪信身體保養狀況均良好，更足見其於事發當時非
    無性交能力，惟取決於其性交意願爾，是被告所辯此節仍為
    虛構。綜上，被告所辯前情均非可取，既非無性交能力，非
    為幫助Ａ女擦拭穢物，非遭Ａ女及Ｂ男設計陷害「仙人跳」
    ，遍查卷內亦無其他事證足以說明被告逗留盤桓正當目的，
    益證其在貝多芬汽車旅館內對於Ａ女有為乘機性交犯行，始
    屬實在，是以所辯前情以謊圓謊、自相矛盾復不合情理如前
    。
  (四)綜上所述，被告乘機性交犯行堪以認定，所辯前情均無可取
    ，本案事證明確，應依法論科。
三、核被告陳文庸所為，係犯刑法第225 條第1 項之乘機性交罪
    。爰審酌被告與Ｂ男認識既久為朋友關係，彼此有一定程度
    認識及信賴，已知Ｂ男與Ａ女間為夫妻然互有尷尬不滿尚非
    和睦，因見Ａ女飲酒泥醉、意識不清，竟為滿足性慾，乘Ａ
    女酒醉不能抗拒之機，指示謝東晉搭載其及Ａ女前往汽車旅
    館內性交得逞，不惟背叛Ａ女及Ｂ男之信賴，嚴重摧毀Ｂ男
    與Ａ女間夫妻關係，更致Ａ女於清醒後驚覺此事而身心受創
    ，復遲遲未能與Ａ女及Ｂ男達成和解以賠償彼等損失，犯後
    矢口否認犯行，又以前開情詞矯飾，態度不佳，兼衡其犯罪
    動機、目的、手段、生活狀況、品行、智識程度等一切情狀
    ，量處如主文所示之刑。
據上論斷，應依刑事訴訟法第299 條第1 項前段，刑法第225 條
第1 項，判決如主文。
本案經檢察官馮美珊到庭執行職務。
中    華    民    國  100     年    6     月    28    日
                  刑事第十一庭  審判長法  官  蔡榮澤
                                      法  官  林蕙芳
                                      法  官  吳宗航
以上正本證明與原本無異。
如不服本判決應於收受判決後10日內向本院提出上訴書狀，並應
敘述具體理由。其未敘述上訴理由者，應於上訴期間屆滿後20日
內向本院補提理由書( 均須按他造當事人之人數附繕本) 「切勿
逕送上級法院」。 
                                      書記官   劉乙錡
中    華    民    國   100    年    7     月    8     日
中華民國刑法第225條
（乘機性交猥褻罪）
對於男女利用其精神、身體障礙、心智缺陷或其他相類之情形，
不能或不知抗拒而為性交者，處 3 年以上 10 年以下有期徒刑
。
對於男女利用其精神、身體障礙、心智缺陷或其他相類之情形，
不能或不知抗拒而為猥褻之行為者，處 6 月以上 5 年以下有期
徒刑。
第 1 項之未遂犯罰之。